【裁判字號】    97,台抗,817
【裁判日期】    971204
【裁判案由】    偽造文書等罪附帶民事訴訟
【裁判全文】
最高法院刑事裁定              九十七年度台抗字第八一七號
抗  告  人  新加坡商康劑行有限公司
法定代理人  汪建耀
上列抗告人因自訴丑○○等偽造文書等罪案件，不服台灣高等法
院中華民國九十七年九月二十六日刑事附帶民事訴訟之裁定（九
十七年度聲字第三○七六號），提起抗告，本院裁定如下：
    主  文
抗告駁回。
    理  由
本件原裁定以：抗告人新加坡商康劑行有限公司主張因遭相對人
丑○○、甲○○、乙○○、丙○○、丁○○、癸○○等人（下稱
丑○○等六人）之侵權行為致其受有損害，依法相對人宏春國際
企業有限公司應負賠償責任，提起刑事附帶民事訴訟，現由該院
審理中（九十七年度重附民字第四七號）。為免相對人因此脫產
藉以逃避本件債務，有日後不能或甚難強制執行之虞，為此願提
供擔保聲請對於宏春國際企業有限公司之財產在新台幣十二萬元
之範圍內予以假扣押等情。抗告人就其所主張之請求及假扣押原
因，既經陳明願供擔保以代釋明，並經調閱前揭九十七年度重附
民字第四七號卷審認無訛，乃酌定相當之擔保金額予以准許。至
其聲請意旨另以：相對人戊○○、己○○、庚○○、辛○○、壬
○○、子○○○、寅○○、卯○○、吉燊有限公司等（下稱戊○
○等九人）亦涉嫌共謀，應連帶負賠償責任，近聞相對人等已著
手脫產，致日後有未能強制執行或甚難執行之虞，一併聲請假扣
押云云。惟按刑事訴訟法第四百八十七條規定：「因犯罪而受損
害之人，於刑事訴訟程序得附帶提起民事訴訟，對於被告及依民
法負賠償責任之人，請求回復其損害」，是對於被告及依民法負
賠償責任之人請求回復其損害時，須對該等相對人依法定程序提
起民事訴訟，方為適法，惟抗告人於第一審法院審理之刑事九十
五年度自更(二)字第七號案件，僅對丑○○等六人提起附帶民事訴
訟請求損害賠償（即九十七年度附民字第五號），戊○○等九人
並非該案件之當事人，又抗告人亦未提出對戊○○等九人有任何
債權之證明，供即時調查，以釋明所主張之請求及假扣押之原因
為真實，此部分之聲請，應予駁回。至抗告人聲請對丑○○等六
人假扣押部分，已經該院九十七年度聲字第一七二二號裁定准許
，並經本院於九十七年八月二十八日以九十七年度台抗字第六四
一號裁定駁回確定，抗告人重複聲請，於法不合，予以駁回，經
核尚無不合。查抗告人於九十七年九月二十二日為本件假扣押聲
請時，並未提出距收受前述假扣押裁定已逾三十日，依強制執行
法第一百三十二條第三項不得聲請執行，以及已對戊○○等九人
提起刑事附帶民事訴訟之證明或釋明，原審予以駁回，自無不合
。抗告意旨，任憑己見，指摘原裁定不當，非有理由，應予駁回
。
據上論結，應依刑事訴訟法第四百九十條前段、第四百十二條，
裁定如主文。
中    華    民    國  九十七  年   十二   月    四    日
                      最高法院刑事第十二庭
                          審判長法官  石  木  欽
                                法官  陳  世  淙
                                法官  洪  佳  濱
                                法官  呂  丹  玉
                                法官  邱  同  印
      本件正本證明與原本無異
                                      書  記  官
中    華    民    國  九十七  年   十二   月   十二   日
                                                      Ｅ


司法院資訊處製作；財團法人民間司法改革基金會備份。
